---
title: "Calculando Escores"
author: "Leonardo Mose"
date: "2022-11-21"
output: html_document
---

# Neste script vamos calcular os escores das escalas balanceadas


# Carregar pacotes
```{r}
# install.packages("readxl")
# install.packages("psych")
library(readxl)
library(psych)
library(dplyr)
```


## Carregando dados
```{r}
data_acq_bal <- read.csv(
  file = "../dados/data_acq_balanced.csv",
  header = TRUE, sep = ",")
item_dic_bal <- read_excel(
  path = "../dicionarios/dic_balanced.xlsx", 1)
```


# Função para **calcular os escores** a partir da inversão dos itens negativos

## Nosso dicionário, contido no objeto 'item_dic' deve ter as seguintes colunas:
### 1. Coluna 'coditem' com os códigos dos itens;
###  2. Coluna 'item_text' com os textos de cada item;
###  3. Coluna 'scale' com os nomes dos fatores a que pertencem cada item;
###  4. Coluna 'pole' com a direção de cada item. Nesse caso, inseri o número 1 para itens positivos e 0 para itens negativos;
###  5. Coluna 'seman_pairs' indicando os pares semânticos. Os itens que compõem o mesmo par devem receber um número igual. Por exemplo, os itens 'Gosto de Arte' e "Detesto arte" receberam o número 2 nessa coluna.
```{r}
calc_scores <- function(data, dic, range_lik) {
  # Copiar o dataframe original para evitar alterações permanentes
  data_temp <- data
  
  # Nomes das colunas que a função irá iterar
  cols <- dic$coditem
  
  # Recodificar temporariamente os itens conforme o dicionário
  for (i in cols) {
    if (dic$pole[dic$coditem == i] == 0) {
      # Inverter itens negativos temporariamente
      data_temp[[i]] <- range_lik + 1 - data_temp[[i]]
    }
  }
  
  # Inicializar um novo dataframe para armazenar os escores médios por subescala
  data_new <- data
  
  # Calcular os escores médios por subescala e adicionar como novas colunas
  scales <- unique(dic$scale)
  for (scale in scales) {
    # Filtrar os itens pertencentes a essa subescala
    items <- dic$coditem[dic$scale == scale]
    
    # Calcular a média dos itens para essa subescala
    data_new[[paste0(scale, "_mean")]] <- rowMeans(data_temp[items],
                                                   na.rm = TRUE)
  }
  
  return(data_new)
}


# Rodar a função para calcular escores
## No primeiro argumento seus dados (no formato de dataframe)
## No segundo argumento o dicionário
## No terceiro argumento, a categoria máxima da escala Likert (nesse caso 5)
data_acq_bal_2 <- calc_scores(data_acq_bal, item_dic_bal, 5)
```


# Correlação entre os escores
```{r}
cor_scores <- cor(
  data_acq_bal_2[,14:16], use = "pairwise.complete.obs")
```


# Precisão das escalas
```{r}
keys.list <- list(abert = c("y1","-y2","y3","-y4"),
                  consc = c("y5","-y6","y7","-y8"),
                  abert = c("y9","-y10","y11","-y12")
                  )

psych::reliability(
  keys = keys.list, items = data_acq_bal_2)
```

