---
title: "Modelo MIMIC"
author: "Leonardo Mose"
date: "2022-11-21"
output: html_document
---

# Nesse script, vamos controlar a aquiescência por meio do **modelo MIMIC**


# Carregar pacotes
```{r}
# install.packages("xlsx")
# install.packages("dplyr")
# install.packages("psych")
# install.packages("lavaan")
library(xlsx)
library(dplyr)
library(psych)
library(lavaan)
```


## Carregando dados
```{r}
data_acq_bal <- read.csv(
  file = "../dados/data_acq_balanced.csv",
  header = TRUE, sep = ",")
item_dic_bal <- read_excel(
  path = "../dicionarios/dic_balanced.xlsx", 1)
```


## Primeiramente, vamos verificar quantos fatores são sugeridos para extração
```{r}
## Análise paralela
fa.parallel(data_acq_bal[,1:12], fa = "pc")

## Exploratory Graph Analysis
EGAnet::EGA(data_acq_bal[,1:12])
```


### Vamos realizar uma **análise fatorial exploratória (AFE)**, mas sem controle de aquiescência
```{r}
model_EFA_3ft <-
'efa("efa1")*f1 + 
 efa("efa1")*f2 +
 efa("efa1")*f3 =~ y1 + y2 + y3 + y4 + y5 + y6 + y7 + y8 + y9 + y10 + y11 + y12'


# No lavaan
fit_EFA_3ft <- cfa(
  model = model_EFA_3ft, data = data_acq_bal,
  ordered = TRUE, estimator = "DWLS")
summary(fit_EFA_3ft, fit.measures = T, standardized = T)


# No psych
EFA_3ft_psych <- fa(
  data_acq_bal, nfactors = 3, rotate = "oblimin",
  cor = "poly")
print(EFA_3ft_psych, cut = .3)
```


### Agora, amos realizar uma **análise fatorial exploratória (AFE)**, controlando a aquiescência por **MIMIC**.
### Utilizaremos o índice de aquiescência ('mean_acq') que calculamos anteriormente para predizer diretamente cada item.
```{r}
model_EFA_3ft_mimic <-
'efa("efa1")*Trait1 + 
 efa("efa1")*Trait2 +
 efa("efa1")*Trait3 =~ y1 + y2 + y3 + y4 + y5 + y6 + y7 + y8 + y9 + y10 + y11 + y12
 
y1 + y2 + y3 + y4 + y5 + y6 + y7 + y8 + y9 + y10 + y11 + y12 ~ mean_acq

mean_acq ~~ 0*Trait1
mean_acq ~~ 0*Trait2
mean_acq ~~ 0*Trait3'


# No lavaan
fit_EFA_3ft_mimic <- sem(
  model = model_EFA_3ft_mimic, 
  ordered = c("y1", "y2", "y3", "y4", "y5", "y6", "y7", "y8", "y9", "y10",  "y11", "y12"),
  data = data_acq_bal, estimator = "DWLS")
summary(fit_EFA_3ft_mimic, fit.measures = T, standardized = T)
```



### Vamos realizar  uma **análise fatorial confirmatória** com **MIMIC**.  ### Utilizaremos o índice de aquiescência ('mean_acq') que calculamos anteriormente para predizer diretamente cada item.
```{r}
model_CFA_3ft_mimic <- 
'Trait1 =~ y1 + y2 + y3 + y4 
Trait2 =~ y5 + y6 + y7 + y8
Trait3 =~ y9 + y10 + y11 + y12 
y1 + y2 + y3 + y4 + y5 + y6 + y7 + y8 + y9 + y10 + y11 + y12 ~ mean_acq

mean_acq ~~ 0*Trait1
mean_acq ~~ 0*Trait2
mean_acq ~~ 0*Trait3'

fit_CFA_3ft_mimic <- sem(
  model = model_CFA_3ft_mimic, 
  ordered = c("y1", "y2", "y3", "y4", "y5", "y6", "y7", "y8", "y9", "y10",  "y11", "y12"),
  data = data_acq_bal, estimator = "DWLS")
summary(fit_CFA_3ft_mimic, fit.measures = T, standardized = T)
```

