---
title: "Modelo de Interceptos Randômicos"
author: "Leonardo Mose"
date: "2022-10-07"
output: html_document
---

# Nesse script, vamos controlar a aquiescência por meio do modelo de **interceptos randômicos**


# Carregar pacotes
```{r}
# install.packages("xlsx")
# install.packages("dplyr")
# install.packages("psych")
# install.packages("lavaan")
library(xlsx)
library(dplyr)
library(psych)
library(lavaan)
```


## Carregando dados
```{r}
data_acq_bal <- read.csv(
  file = "../dados/data_acq_balanced.csv",
  header = TRUE, sep = ",")
item_dic_bal <- read_excel(
  path = "../dicionarios/dic_balanced.xlsx", 1)
```


## Primeiramente, vamos verificar quantos fatores são sugeridos para extração
```{r}
## Análise paralela
fa.parallel(data_acq_bal[,1:12], fa = "pc")

## Exploratory Graph Analysis
EGAnet::EGA(data_acq_bal[,1:12])
```


### Primeiramente, vamos verificar o que acontece quando realizamos uma análise fatorial exploratória, extraindo 3 fatores.
### Veremos que as cargas fatoriais estão bagunçadas (não foi recuperado o modelo verdadeiro)
```{r}
model_EFA_3ft <-
'efa("efa1")*f1 + 
 efa("efa1")*f2 +
 efa("efa1")*f3 =~ y1 + y2 + y3 + y4 + y5 + y6 + y7 + y8 + y9 + y10 + y11 + y12'


# No lavaan
fit_EFA_3ft <- sem(
  model = model_EFA_3ft, 
  data = data_acq_bal, 
  ordered = TRUE, estimator = "DWLS")
summary(fit_EFA_3ft, fit.measures = T, standardized = T)


# No psych
EFA_3ft_psych <- fa(data_acq_bal, nfactors = 3, rotate = "oblimin",
                    cor = "poly")
print(EFA_3ft_psych, cut = .3)
```


### Vamos agora realizar uma análise fatorial confirmatória com 3 fatores, mas sem controlar a aquiescência
```{r}
model_CFA_3ft_semAcq <- 
  'Trait1 =~ y1 + y2 + y3 + y4 
   Trait2 =~ y5 + y6 + y7 + y8
   Trait3 =~ y9 + y10 + y11 + y12'

fit_CFA_3ft_semAcq <- cfa(
  model = model_CFA_3ft_semAcq,
  data = data_acq_bal, ordered = T,
  estimator = "DWLS", std.lv = F)
summary(fit_CFA_3ft_semAcq , fit.measures = T, standardized = T)
```


# Para controlar a aquiescência, vamos realizar uma **análise fatorial exploratória (AFE)** pelo modelo de interceptos randômicos, extraindo 1 fator de método e 3 fatores de conteúdo.
```{r}
model_EFA_3ft_ir <-
'efa("efa1")*Trait1 + 
 efa("efa1")*Trait2 +
 efa("efa1")*Trait3 =~ y1 + y2 + y3 + y4 + y5 + y6 + y7 + y8 + y9 + y10 + y11 + y12

Acq =~ 1*y1 + 1*y2 + 1*y3 + 1*y4 + 1*y5 + 1*y6 + 
1*y7 + 1*y8 + 1*y9 + 1*y10 + 1*y11 + 1*y12

Acq ~~ NA*Acq

Trait1~~0*Acq
Trait2~~0*Acq
Trait3~~0*Acq
'

fit_EFA_3ft <- sem(
  model = model_EFA_3ft_ir, data = data_acq_bal, 
  ordered = TRUE, estimator = "DWLS")
summary(fit_EFA_3ft, fit.measures = T, standardized = T)
```


### Agora vamos realizar uma **análise fatorial confirmatória (AFC)** pelo modelo de interceptos randômicos, extraindo 1 fator de método e 3 fatores de conteúdo.
```{r}
model_cfa_3ft_ir <- 
'Trait1 =~ y1 + y2 + y3 + y4 
Trait2 =~ y5 + y6 + y7 + y8
Trait3 =~ y9 + y10 + y11 + y12 
   
Acq =~ 1*y1 + 1*y2 + 1*y3 + 1*y4 + 1*y5 + 1*y6 + 
1*y7 + 1*y8 + 1*y9 + 1*y10 + 1*y11 + 1*y12
   
Acq ~~ NA*Acq   
Trait1 ~~ 0*Acq
Trait2 ~~ 0*Acq
Trait3 ~~ 0*Acq'

fit_CFA_3ft_ir <- cfa(
  model = model_cfa_3ft_ir , data = data_acq_bal, 
  ordered = T, estimator = "DWLS")
summary(fit_CFA_3ft_ir , fit.measures = T, standardized = T)
```
