---
title: "Recentralização"
author: "Leonardo Mose"
date: "2024-06-25"
output: html_document
---

# Nesse script, vamos controlar a aquiescência por meio da **recentralização**


# Carregar pacotes
```{r}
# install.packages("readxl")
# install.packages("dplyr")
# install.packages("psych")
# install.packages("lavaan")
# install.packages("EGAnet")
library(readxl)
library(dplyr)
library(psych)
library(lavaan)
library(EGAnet)
```


## Carregando dados
```{r}
data_acq_unbal <- read.csv(
  file = "../dados/data_acq_unbalanced.csv",
  header = TRUE, sep = ",")
item_dic_unbal <- read_excel(
  path = "../dicionarios/dic_unbalanced.xlsx", 1)
```



## Primeiramente, vamos verificar quantos fatores são sugeridos para extração por meio da análise paralela e por meio de Exploratory Graph Analysis (EGA)
```{r}
## Análise paralela
fa.parallel(data_acq_unbal, cor = "poly", fa = "pc")

## Exploratory Graph Analysis
EGAnet::EGA(data_acq_unbal)
```


### Vamos verificar agora o que acontece quando realizamos uma análise fatorial exploratória, extraindo 3 fatores
### Veremos que as cargas fatoriais estão bagunçadas (não foi recuperado o modelo verdadeiro)
```{r}
model_EFA_3ft <-
'efa("efa1")*f1 + 
 efa("efa1")*f2 +
 efa("efa1")*f3 =~ y1 + y2 + y3 + y4 + y5 + y6 + y7 + y8 + y9 + y10 + y11 + y12'


# No lavaan
fit_EFA_3ft <- sem(model = model_EFA_3ft, data = data_acq_unbal, 
                   ordered = TRUE, estimator = "DWLS")
summary(fit_EFA_3ft, fit.measures = T, standardized = T)


# No psych
EFA_3ft_psych <- fa(data_acq_unbal, nfactors = 3,
                    rotate = "oblimin", cor = "poly")
print(EFA_3ft_psych, cut = .3)
```


## Vamos também realizar uma análise de congruência, a fim de verificar se os itens carregaram nos fatores conforme o esperado:
```{r}
# Extraindo as cargas fatoriais do modelo do Lavaan
loadings_EFA3ft <- inspect(fit_EFA_3ft, what = "std")[["lambda"]]

# Criando uma matriz com as cargas esperadas para cada fator
co <-  data.frame(
  Abertura = c(1,-1,1,1,rep(0, 8)),
  Conscienciosidade = c(rep(0, 4), 1,-1,1,-1, rep(0, 4)),
  Extrovesão = c(rep(0, 8),1,-1,1,1)
  )

# Realizando a análise de congruência para as cargas do modelo fatorial do lavaan 
psych::congruence(loadings_EFA3ft, co)
```


# **Recentralização** (ipsatização)
## Vamos recentralizar os dados, subtraindo dos escores dos itens a média de cada sujeito (i.e., índice de aquiescência)
```{r}
recenter_acq <- function(data, dic) {
  # Seleciona somente colunas que não sejam NA em seman_pairs
  cols <- dic$coditem[!is.na(dic$seman_pairs)]
  
  # Calcular média de aquiescência de cada linha para colunas selecionadas
  data$mean_acq <- rowMeans(data[, cols, drop = FALSE], na.rm = TRUE)
  
  # Iterar sobre todas as variáveis listadas em 'coditem' e subtrair a média de aquiescência
  for (i in dic$coditem) {
    data[[i]] <- data[[i]] - data$mean_acq
  }
  
  return(data)
}

data_recentered <- recenter_acq(data_acq_unbal, item_dic_unbal)
```


# Selecionar por meio de *item_dic_unbal* as variáveis do banco que serão utilizadas nas análises
# Em seguida, converter novamente os itens em categorias ordinais
```{r}
select_var <- item_dic_unbal$coditem

data_recentered[, select_var] <- apply(
  data_recentered[, select_var], 2, function (x) cut(
    x, breaks = 5, labels = FALSE)
  )
```


## Novamente, vamos verificar quantos fatores são sugeridos para extração. Usaremos os dados recentralizados
```{r}
## Análise paralela
fa.parallel(data_recentered[,select_var], fa = "pc")

## Exploratory Graph Analysis
EGAnet::EGA(data_recentered[,select_var])
```


### Vamos realizar a análise fatorial exploratória com os dados recentralizados
```{r}
model_EFA_3ft <-
'efa("efa1")*f1 + 
 efa("efa1")*f2 +
 efa("efa1")*f3 =~ y1 + y2 + y3 + y4 + y5 + y6 + y7 + y8 + y9 + y10 + y11 + y12'


# No lavaan
fit_EFA_3ft_recenter <- sem(model = model_EFA_3ft, data = data_recentered[,select_var],
                            ordered = TRUE, estimator = "DWLS")
summary(fit_EFA_3ft_recenter, fit.measures = T, standardized = T)


# No psych
EFA_3ft_psych_recenter <- fa(data_recentered[,select_var], cor = "poly",
                             nfactors = 3, rotate = "oblimin")
print(EFA_3ft_psych_recenter, cut = .3)
```


## Agora, vamos realizar uma análise de congruência para as cargas do modelo fatorial exploratório com os dados recentralizados
```{r}
# Extraindo as cargas fatoriais do modelo do Lavaan
loadings_EFA3ft_recenter <- inspect(fit_EFA_3ft_recenter,
                                    what = "std")[["lambda"]]

# Criando uma matriz com as cargas esperadas para cada fator
co <-  data.frame(
  Abertura = c(1,-1,1,1,rep(0, 8)),
  Conscienciosidade = c(rep(0, 4), 1,-1,1,-1, rep(0, 4)),
  Extrovesão = c(rep(0, 8),1,-1,1,1)
  )

# Realizando a análise de congruência para as cargas do modelo fatorial do lavaan 
psych::congruence(loadings_EFA3ft_recenter, co)
```



## Análise fatorial confirmatória com os dados recentralizados
```{r}
model_3ft_recenter <- 
  'Trait1 =~ y1 + y2 + y3 + y4 
   Trait2 =~ y5 + y6 + y7 + y8
   Trait3 =~ y9 + y10 + y11 + y12'

fit_CFA_3ft_recenter <- cfa(model = model_3ft_recenter, 
                            data = data_recentered,
                            ordered = TRUE, estimator = "DWLS")
summary(fit_CFA_3ft_recenter, fit.measures = T, standardized = T)
```


