---
title: "Random Intercept MIRT (RI-MIRT)"
author: "Leonardo Mose"
date: "2024-06-25"
output: html_document
---

# Nesse script, vamos controlar a aquiescência por meio do modelo de **teoria de resposta ao item multidimensional com interceptos randômicos (RI-MIRT)**


# Carregar pacotes
```{r}
# install.packages("readxl")
# install.packages("dplyr")
# install.packages("psych")
# install.packages("mirt")
library(readxl)
library(dplyr)
library(psych)
library(mirt)
```


## Carregando dados
```{r}
data_acq_mirt <- read.csv(
  file = "../dados/data_acq_balanced_mirt.csv",
  header = TRUE, sep = ",")
item_dic_bal_mirt <- read_excel(
  path = "../dicionarios/dic_balanced.xlsx", 1)
```


### Vamos testar primeiramente um modelo exploratório de Item Factor Analysis (IFA), sem controle de aquiescência e com 2 traços de conteúdo. Veremos que as cargas ficam bagunçadas, e o modelo separa os itens positivos e negativos em dois traços.
```{r}
mirt_3ft_semAcq <- mirt(
  data_acq_mirt, model = 2, 
  itemtype = 'graded', TOL = .001)
mirt_3ft_semAcq

# Parâmetros de análise fatorial
summary(mirt_3ft_semAcq)

# Coeficientes de TRI
coef(mirt_3ft_semAcq, simplify=TRUE, irt.parms = TRUE)

# Estimando escores fatoriais
theta_m1 <- fscores(mirt_3ft_semAcq, full.scores.SE = TRUE)

# Precisão dos escores
## Inserir a matriz gerada pela função fscores
empirical_rxx(theta_m1)

# Índices de ajuste
model_indices1 <- M2(mirt_3ft_semAcq, type = 'C2')
model_indices1
```


# Testando o modelo de RI-MIRT. As cargas são recuperadas adequadamente.
```{r}
prs <- mirt(
  data_acq_mirt, model = 3, 
  itemtype = 'graded',
  pars = 'values', TOL = .001)

# fixar as discriminações em 1 do traço de aquiescência
prs[prs$name=="a1", ]$value <- 1
# as discriminações do traço de aquiescência não serão estimadas
prs[prs$name=="a1", ]$est <- FALSE 
# liberar as discriminações do traço de conteúdo F2
prs[prs$name=="a2", ]$est <- TRUE 
# liberar as discriminações do traço de conteúdo F3
prs[prs$name=="a3", ]$est <- TRUE
# Liberar para estimar a variância do fator de aquiescência
prs[prs$name=="COV_11", ]$est <- TRUE
# Fixar em 1 a variância do F2
prs[prs$name=="COV_22", ]$value <- 1 
# Fixar em 1 a variância do F3
prs[prs$name=="COV_33", ]$value <- 1 
# F2 e aquiescência não se correlacionam
prs[prs$name=="COV_21", ]$est <- FALSE 
# F3 e aquiescência não se correlacionam
prs[prs$name=="COV_31", ]$est <- FALSE 
# Estimar a covariância entre F1 e F2
prs[prs$name=="COV_32", ]$est <- TRUE 

mirt_3ft_ir <- mirt(
  data_acq_mirt, 
  model = 3, 
  itemtype = 'graded',
  pars = prs, TOL = .001)
mirt_3ft_ir

# Parâmetros da análise fatorial
summary(mirt_3ft_ir)

# Coeficientes de TRI
coef(mirt_3ft_ir, simplify = TRUE, irt.parms = TRUE)

# Estimando escores fatoriais
theta_m2 <- fscores(mirt_3ft_ir, full.scores.SE = TRUE)

# Precisão dos escores
## Inserir a matriz gerada pela função fscores
empirical_rxx(theta_m2)

# Índices de ajuste
model_indices2 <- M2(mirt_3ft_ir, type = 'C2')
model_indices2
```
